臺灣士林地方法院民事裁定
110年度司繼字第1727號
聲  請  人  陳耀宗  
代  理  人  黃豐緒律師
關  係  人  詹連財律師
上列聲請人聲請選任被繼承人李淑雲之遺產管理人事件，本院裁
定如下：
    主  文
選任詹連財律師（事務所設於臺北市○○區○○○路0段00號3樓之1）
為被繼承人李淑雲（女，民國00年0月0日生，身分證統一編號：
Z000000000號，住新北市○○區○○路000○0號5樓，民國110年4月24
日死亡）之遺產管理人。
准對被繼承人李淑雲之大陸地區以外繼承人為承認繼承之公示催
告。
被繼承人李淑雲之大陸地區以外繼承人，應自前項公示催告最後
登載新聞紙之日起，壹年貳月內承認繼承，上述期限屆滿，無繼
承人承認繼承時，被繼承人李淑雲之遺產，於清償債權並交付遺
贈物後，如有賸餘即歸屬國庫。
聲請程序費用由被繼承人李淑雲之遺產負擔。
    理  由
一、按繼承開始時，繼承人之有無不明，而無親屬會議或親屬會
    議未於1 個月內選定遺產管理人者，利害關係人得聲請法院
    選任遺產管理人，並由法院依公示催告程序，定六個月以上
    之期限，公告繼承人，命其於期限內承認繼承。民法第1177
    條、第1178條第1 項、第2 項定有明文。　　　
二、本件聲請意旨略以：聲請人與被繼承人李淑雲係多年好友，
    被繼承人舉目無親，故其生活照料均由聲請人為之。被繼承
    人於民國110年4月24日因老邁身體衰竭病逝，其生前立有遺
    囑，載明其遺產由聲請人與第三人張震坤共同分配，故聲請
    人為利害關係人，爰依民法第1178條第2 項之規定請求選任
    被繼承人之遺產管理人，並提出被繼承人遺囑之照片、聲請
    人及被繼承人之戶籍謄本為證。
三、經查：
  ㈠聲請人主張被繼承人生前立有遺囑，將其所有遺產遺贈與聲
    請人及第三人張震坤，業據其提出被繼承人遺囑之照片為證
    ，堪信為真。聲請人既為受遺贈人，自屬法律上之利害關係
    人，其聲請選任被繼承人之遺產管理人，自屬有據。又被繼
    承人已於110 年4月24 日死亡，其查無繼承人等情，亦據聲
    請人提出被繼承人之戶籍謄本為證，並有臺北○○○○○○○○○110
    年8月9日北市正戶資字第1106006013號函在卷可稽。而自被
    繼承人110 年4 月24 日死亡迄今已6 個月餘，顯逾民法第1
    177條所定1 個月時間，其間既無親屬會議選定之遺產管理
    人向本院報明繼承開始及選定遺產管理人之事由，依通常情
    形，堪認聲請人主張無親屬會議或即使有親屬會議亦無選定
    遺產管理人之事實為真。
　㈡經審酌詹連財律師為執業律師，具有法律專業知識及能力，
    並為臺北律師公會網站上公布之有意願擔任遺產管理人職務
    之律師，且已同意擔任被繼承人之遺產管理人，此有本院公
    務電話紀錄在卷可稽，若由其擔任本事件之遺產管理人，定
    能秉持其專業倫理擔當此具公益性質之職務，並順利達成管
    理保存及清算遺產之任務。因認選任詹連財律師為被繼承人
    之遺產管理人為適宜，爰裁定如主文第1 項所示，併依法為
    承認繼承之公示催告。　　
四、依家事事件法第127條第4項規定，裁定如主文。
五、如不服本裁定，應於裁定送達後10日內，以書狀向本院提出
    抗告狀，並繳納抗告費新臺幣1,000 元。
中　　華　　民　　國　　110 　年　　11　　月　　5 　　日
                  
　　　　　　　　　家事庭司法事務官